臺灣臺南地方法院刑事判決
111年度易字第1070號
公  訴  人  臺灣臺南地方檢察署檢察官
被      告  郭柏宏



上列被告因竊盜案件，經檢察官提起公訴（111年度偵字第20180
號），被告於本院準備程序進行中就被訴事實為有罪之陳述，本
院裁定改依簡式審判程序審理，判決如下：
    主      文
郭柏宏犯侵入住宅竊盜罪，處有期徒刑捌月。
    事 實 及 理 由
一、被告郭柏宏所犯為死刑、無期徒刑、最輕本刑3年以上有期
    徒刑以外之罪，亦非屬高等法院管轄第一審之案件，其於本
    院準備程序進行中，就被訴事實為有罪之陳述，經告知簡式
    審判程序之旨，並聽取檢察官、被告之意見後，本院依刑事
    訴訟法第273條之1第1項裁定進行簡式審判程序，是本件之
    證據調查，依刑事訴訟法第273條之2規定，不受同法第159
    條第1項、第161條之2、第161條之3、第163條之1及第164條
    至第170條規定之限制，合先敘明。
二、本件犯罪事實及證據，除就證據部分增列：「被告於本院準
    備程序及審理中之自白（見院卷第62、67頁）」、「被害人
    殷國城於本院之陳述（見院卷第68、69頁）」外，餘均引用
    檢察官起訴書之記載（如附件）。
三、核被告所為，係犯刑法第321條第1項第1款之侵入住宅竊盜
    罪。爰審酌被告有施用毒品、竊盜等前科，有臺灣高等法院
    被告前案紀錄表在卷可按，素行不佳，詎不知悔改，猶不思
    以正當方式獲取所需，竟為私利，侵入住宅竊取他人財物，
    應予非難，並考量被告犯後坦承犯行，其所竊取之財物業已
    發還被害人殷國城，被害人表示我不提告，一切交司法處置
    ，我東西有取回就好，願意原諒被告等語（見警卷第10頁，
    院卷第68、69頁），兼衡被告自陳國中畢業，未婚、無子女
    ，入監前從事粗工，月收入約新臺幣（下同）33,000元，入
    監前與母親同住，需扶養母親（見院卷第68頁）等一切情狀
    ，量處如主文所示之刑，以資懲儆。
四、按犯罪所得，屬於犯罪行為人者，沒收之。但有特別規定者
    ，依其規定；犯罪所得已實際合法發還被害人者，不予宣告
    沒收或追徵，刑法第38條之1第1項、第5項分別定有明文。
    經查，被告竊得之七星牌香菸2包、皮夾1個（內有現金19,0
    00元及身分證1張），已發還被害人，有贓物認領保管單1紙
    附卷可稽（見警卷第17頁），依刑法第38條之1第5項規定，
    爰不予宣告沒收或追徵。
據上論斷，應依刑事訴訟法第273條之1第1項、第299條第1項前
段、第273條之1第1項、第310條之2、第454條第2項，刑法第321
條第1項第1款，刑法施行法第1條之1第1項，判決如主文。
本案經檢察官陳昆廷提起公訴，檢察官蘇烱峯到庭執行職務。
中　　華　　民　　國　　111 　年　　10　　月　　25　　日
                  刑事第十一庭  法  官  張婉寧
以上正本證明與原本無異。
如不服本判決應於收受本判決後20日內向本院提出上訴書狀，並
應敘述具體理由。其未敘述上訴理由者，應於上訴期間屆滿後20
日內向本院補提理由書狀（均須按他造當事人之人數附繕本）「
切勿逕送上級法院」。 
　　　　　　　　　　　　　　　　書記官  蔡雅惠
中　　華　　民　　國　　111 　年　　10　　月　　27　　日

附錄論罪科刑法條：
中華民國刑法第321條
犯前條第1項、第2項之罪而有下列情形之一者，處6月以上5年以
下有期徒刑，得併科50萬元以下罰金：
一、侵入住宅或有人居住之建築物、船艦或隱匿其內而犯之。
二、毀越門窗、牆垣或其他安全設備而犯之。
三、攜帶兇器而犯之。
四、結夥三人以上而犯之。
五、乘火災、水災或其他災害之際而犯之。
六、在車站、港埠、航空站或其他供水、陸、空公眾運輸之舟、
    車、航空機內而犯之。
前項之未遂犯罰之。

附件：
臺灣臺南地方檢察署檢察官起訴書
                                    111年度偵字第20180號
　　被　　　告　郭柏宏　男　49歲（民國00年0月0日生）
　　　　　　　　　　　　住○○市○區○○路00巷0號之4
                        現在法務部○○○○○○○○戒治中
　　　　　　　　　　　　國民身分證統一編號：Z000000000號
上列被告因竊盜案件，業經偵查終結，認應該提起公訴，茲將犯
罪事實及證據並所犯法條分敘如下：
　　　　犯罪事實
一、郭柏宏意圖為自己不法之所有，於民國111年6月13日上午11
    時45分許，趁在臺南市○市區○○里0號「統一企業新市廠」從
    事粗工之際，侵入房門未上鎖之員工宿舍210號房，徒手竊
    取殷國城所有之七星香菸2包及皮夾1個(內有新臺幣19,000
    元及身分證1張)，得手後離去。嗣於同日12時55分許，在新
    市區○○00000號前，因另毒品案通緝為警查獲，經警附帶搜
    索，在郭柏宏側背包內扣得上開香菸2包及皮夾1個，進而循
    線查獲。
二、案經臺南市政府警察局第一分局報請偵辦。
　　　　證據並所犯法條
一、證據清單及待證事實：
  ㈠被告郭柏宏之自白
    待證事實：坦承犯罪事實。
  ㈡證人殷國城警詢中之陳述
    待證事實：證述扣案香菸2包及皮夾1個為其所遭竊之物。
  ㈢扣押筆錄（含扣押物品目錄表）1份及贓物認領保管單1紙
    待證事實：扣案之物已發還證人殷國城具領保管。
  ㈣照片5張
    待證事實：⒈遭竊現場。
              ⒉扣押物查獲經過及外觀。
二、被告所犯法條：
    刑法第321條第1項第1款之侵入住宅竊盜。
三、依刑事訴訟法第251條第1項提起公訴。
　　此　致
臺灣臺南地方法院
中　　華　　民　　國　 111　　年　　8 　　月　　16　　日
　　                          檢察官  陳  昆  廷
本件正本證明與原本無異
中　　華　　民　　國　 111　　年　　8 　　月　　19　　日
　　                          書記官  王  可  清
（本院按下略）